【裁判字號】    92,再微,4
【裁判日期】    920623
【裁判案由】    清償信用卡消費款
【裁判全文】
臺灣屏東地方法院民事裁定  九十二年度再微字第四號
    聲 請 人   甲○○
    相 對 人   慶豐商業銀行股份有限公司
    法定代理人 黃世惠
右當事人間清償信用卡消費款事件，聲請人對於中華民國九十二年五月九日本院九十
二年度小上字第一一號確定裁定聲請再審，本院裁定如左：
    主      文
聲請駁回。
聲請程序費用由聲請人負擔。
    理      由
一、按對於確定判決，如有民事訴訟法第四百九十六條第一項各款情形者，得提起再
    審之訴，對於確定判決聲明不服。次依民事訴訟法第四百六十六條不得上訴於第
    三審法院之事件，除前條規定外，其經第二審確定之判決，如就足影響於判決之
    重要證物，漏未審酌，亦得提起再審之訴。民事訴訟法第四百三十六條之三十二
    第四項、第四百九十六條、第四百九十七條分別定有明文；又對於確定之裁定，
    亦得準用民事訴訟法第五編規定，聲請再審，民事訴訟法第五百零七條雖亦定有
    明文；惟對於確定裁定聲請再審，應表明再審理由，所謂表明再審理由，必須指
    明確定裁定有如何合於法定再審事由之具體情事，始為相當，倘僅泛言有何條款
    之再審事由，無具體情事，仍難謂已合法表明再審理由，其聲請即屬不合法，無
    庸命其補正，應予駁回之，此觀民事訴訟法第五百零七條準用同法第五百零一條
    第一項第四款規定自明，最高法院六十四年度台聲字第七六號、七十三年度台聲
    字第三七七號判例意旨可供參照。又依民事訴訟法第四百九十七條所謂重要證據
    漏未審酌，乃指前第二審言詞辯論終結前，已經存在並已為聲明之證據，而第二
    審並未認為不必要而仍忽略證據聲明未為調查，或已為調查而未就其調查之結果
    予以判斷者而言。均合先敘明。
二、經查聲請人提起本件再審，仍係對於本院潮州簡易庭九十二年度潮小字第六八號
    判決有民事訴訟法第四百九十六條第一項第一款「適用法規顯有錯誤」加以爭執
    ，並未對於原確定裁定有何「適用法規顯有錯誤」之情形，而表明再審理由。次
    查聲請人所指原確定裁定有民事訴訟法第四百九十七條「就足影響於判決重要證
    據，漏未審酌」，係指聲請人已表明未申請信用卡，係遭人冒名申請，且聲請人
    未接到相對人之簽帳繳款通知書，原裁定就此重要證據漏未審酌，聲請人已提出
    刑事告訴云云，並檢附刑事告訴狀影本為證。查原裁定即本院九十二年度小上字
    第一一號係於九十二年五月九日裁定，惟聲請人遲至九十二年五月二十八日始提
    出該刑事告訴狀，聲明重要證據漏未審酌，顯然並非在上開裁定之前聲明之證據
    ，是依前開說明，其聲請再審顯不合法，應予駁回。
三、據上論結，本件聲請再審不合法，依民事訴訟法第九十五條、第七十八條、裁定
    如主文。
中      華      民      國    九十二    年      六      月  二十三     日
                                        臺灣屏東地方法院民事第二庭
~B審判長法官  阮世賢
~B法      官  賴秀雯
~B法      官  胡晏彰
右為正本係照原本作成。
本裁定不得抗告。
~B法院書記官  謝天祥
中      華      民      國    九十二    年      六      月  二十三    日


司法院資訊處製作；財團法人民間司法改革基金會備份。
